【裁判字號】    96,抗,438
【裁判日期】    970128
【裁判案由】    違反毒品危害防制條例
【裁判全文】
臺灣高等法院臺南分院刑事裁定           96年度抗字第438號
抗  告  人
即  被  告  甲○○
上列抗告人因違反毒品危害防制條例案件，不服臺灣嘉義地方法
院中華民國九十六年十一月二十二日裁定（九十六年度訴字第九
二二號），提起抗告，本院裁定如下：
    主  文
抗告駁回。
    理  由
一、抗告意旨略以：抗告人之母賴葉萬枝係設籍在其夫賴敬坤之
    戶內，其戶號為Q0000000，而抗告人本人則單獨設籍自為戶
    長，戶號為I0000000，二人並不同戶；此外，賴葉萬枝實際
    上也已不住在設籍處，而是住在嘉義市○區○○里○○○街
    六號長子（抗告人之大哥）住處。換言之，賴葉萬枝既不與
    抗告人同戶，更不與抗告人同居（九十六年十一月九日當天
    賴葉萬枝只是臨時來訪親），故原判決書正本向賴葉萬枝所
    為之送達並不合法，不能生送達之效力。又賴葉萬枝年逾七
    十且不識字，根本不知所代收之文件有何重要性，所以其並
    非有辨別事理能力之人，本件原判決由其代收送達，明顯不
    合法，不能生送達之效力。抗告人真正收到原判決書正本是
    在九十六年十一月十三日，上訴期間應至九十六年十一月二
    十三日始屆滿，故抗告人於九十六年十一月二十日所提起之
    上訴尚在法定期間內，自屬合法，原裁定將抗告人之上訴駁
    回，並不適法，為此提起抗告，請求撤銷原裁定云云。
二、按上訴期間為十日，自送達判決後起算；又原審法院認為上
    訴不合法律上之程式，且無可補正者，應以裁定駁回之，刑
    事訴訟法第三百四十九條前段、第三百六十二條分別定有明
    文。次依刑事訴訟法第六十二條送達文書準用民事訴訟法第
    一百三十七條第一項之規定，送達於住、居所、事務所或營
    業所不獲會晤應受送達人者，得將文書付與有辨別事理能力
    之同居人或受僱人。
三、經查，本件送達於抗告人即被告甲○○之判決書正本係於民
    國九十六年十一月九日即由與抗告人同住所且有辦別事理能
    力之母賴葉萬枝收受，此有原法院之送達證書乙份在卷可稽
    。是抗告人如對該判決不服欲提起上訴，其十日之合法提出
    上訴期間即自收受判決書之翌日即九十六年十一月十日起算
    至九十六年十一月十九日止，又抗告人送達處所與管轄地方
    法院即原法院之間並無在途期間之扣除問題，且該期間之末
    日，亦非星期日或其他休息日，抗告人乃遲至九十六年十一
    月二十日始具狀提起上訴，此觀其上訴狀所填載之具狀日期
    及所蓋原法院之收文章印戳日期即明，揆諸上開說明，其上
    訴顯已逾越上訴期間，其上訴不合法律上之程式，且無從補
    正。抗告人雖以前開情詞置辯，惟依抗告人提出之「賴葉萬
    枝戶口名簿影本乙紙、甲○○戶口名簿影本二紙」，可知抗
    告人與其母賴葉萬枝均係設籍於「嘉義市○○路六０五號」
    ，且其母賴葉萬枝除於九十六年十一月九日收受原判決正本
    外，另曾先後於九十六年十月二十七日及同年十一月二十九
    日分別收受原審準備程序傳票（庭期為九十六年十月二十九
    日）及刑事裁定正本，此有原法院之送達證書二份在卷可稽
    ，嗣抗告人並遵期於九十六年十月二十九日原審之準備程序
    期日到庭，亦有該次準備程序筆錄在卷可稽，顯見抗告人與
    其母應有共同居住之事實，其母賴葉萬枝並曾即時將法院送
    達之文書轉交抗告人，非抗告人所指無辨別事理能力之人。
    抗告人辯稱「賴葉萬枝實際上係住在嘉義市○區○○里○○
    ○街六號、賴葉萬枝非為有辨別事理能力之人、抗告人真正
    收到判決書正本係在九十六年十一月十三日」云云，與卷證
    資料不合，均不足採信。原審以抗告人上訴逾期顯非合法為
    由，依刑事訴訟法第三百六十二條裁定駁回上訴，經核並無
    不合，本件抗告人執上開意旨提起抗告，為無理由，應予駁
    回。
四、據上論斷，應依刑事訴訟法第四百十二條，裁定如主文。
中    華    民    國    97    年    1     月    28    日
                  刑事第六庭    審判長法  官  蔡崇義
                                      法  官  曾文欣
                                      法  官  杭起鶴
以上正本證明與原本無異。
如不服本裁定，應於收受本裁定後五日內向本院提出抗告狀。
                                      書記官  魏安里
中    華    民    國    97    年    1     月    28    日


司法院資訊處製作；財團法人民間司法改革基金會備份。
